臺灣臺北地方法院小額民事判決
111年度北小字第4801號
原      告  台新國際商業銀行股份有限公司

法定代理人  尚瑞強
訴訟代理人  向勃睿
被      告  林進輝
訴訟代理人  劉麗娟
上列當事人間請求返還借款事件，經臺灣士林地方法院移送前來
，本院於民國111年11月23日言詞辯論終結，判決如下：
　　主　　文
被告應給付原告新臺幣95,084元，及自民國95年7月18日起至民
國104年8月31日止，按年息百分之20計算之利息，並自民國104
年9月1日起至清償日止，按年息百分之15計算之利息。
訴訟費用新臺幣1,000元由被告負擔。
本判決得假執行。被告如以新臺幣95,084元為原告預供擔保後，
得免為假執行。
　　理由要領
一、原告主張被告於民國94年7月25日向原告申請現金卡信用貸
    款，詎被告自核撥貸款起至95年7月17日止，借款尚餘新臺
    幣95,084元未清償，並應自應付還本日或付息日之翌日起至
    清償日止，按年息20%計算遲延利息，另依銀行法第47條之1
    規定，自104年9月1日改依年息15%計算利息。依約被告已喪
    失期限利益，全部債務視為到期等情，業據原告提出story
    生活故事現金卡信用貸款申請書與約定書、現金卡交易紀錄
    等件影本為證。被告則以太久了不記得這個債務等語置辯。
    經查：
　㈠按當事人主張有利於己之事實者，就其事實有舉證之責任，
    民事訴訟法第277條前段定有明文。原告對於自己主張之事
    實已盡證明之責後，被告對其主張，如抗辯其不實並提出反
    對之主張者，則被告對其反對之主張，亦應負證明之責，此
    為舉證責任分擔之原則。又各當事人就其所主張有利於己之
    事實，均應負舉證之責，故一方已有適當之證明者，相對人
    欲否認其主張，即不得不更舉反證（最高法院99年度台上字
    第483號民事判決要旨參照）。查原告已提出story生活故事
    現金卡信用貸款申請書與約定書、現金卡交易紀錄在卷，是
    原告已就被告向原告申請現金卡與帳戶往來等情負舉證之責
    ，而被告並未抗辯上開證據有遭偽造或不足採信之處，自堪
    信原告之主張為真正。
　㈡從而，原告依消費借貸契約之法律關係，請求被告給付如主
    文第1項所示，為有理由，應予准許，並依職權宣告假執行
    ，以及被告得供擔保免為假執行。
二、訴訟費用負擔之依據：民事訴訟法第78條。本件訴訟費用額
    ，依後附計算書確定如主文所示金額。
中　　華　　民　　國　　111 　年　　12　　月　　7 　　日
　　　　　　　　　臺灣臺北地方法院臺北簡易庭
　　　　　　　　　　　　　　　法　官　蔡玉雪
以上正本證明與原本無異。
如不服本判決，須以違背法令為理由，於判決送達後20日內向本
庭提出上訴狀（應按他造當事人之人數附繕本）；如委任律師提
起上訴者，應一併繳納上訴審裁判費。
中　　華　　民　　國　　111 　年　　12　　月　　7 　　日
　　　　　　　　　　　　　　　書記官　陳黎諭
計   算   書：
項　　　　目　　　　　　金額（新臺幣）　　備　　註
第一審裁判費　　　　　　1,000元
合　　　　計　　　　　　1,000元
附錄：
一、民事訴訟法第436條之24第2項：
　　對於小額程序之第一審裁判上訴或抗告，非以其違背法令為
    理由，不得為之。
二、民事訴訟法第436條之25：
　　上訴狀內應記載上訴理由，表明下列各款事項：
    ㈠原判決所違背之法令及其具體內容。
    ㈡依訴訟資料可認為原判決有違背法令之具體事實。